臺灣高雄地方法院刑事判決　　　　　　　 94年度訴字第951號
公　訴　人　臺灣高雄地方法院檢察署檢察官
被　　　告　乙○○　男　31歲.
上列被告因違反毒品危害防制條例案件，經檢察官提起公訴（93
年度毒偵字第7174號），暨移送併案審理（94年度毒偵字第2460
號、94年度毒偵字第3095號），嗣因被告就被訴事實為有罪之陳
述，經本院合議庭裁定由受命法官獨任適用簡式審判程序審理，
本院判決如下：
    主  文
乙○○連續施用第一級毒品，累犯，處有期徒刑壹年貳月，扣案
之第一級毒品海洛因參包（其中壹包驗後淨重零點壹柒公克、空
包裝重零點壹玖公克；另貳包合計驗後淨重零點貳貳公克、空包
裝總重零點貳捌公克）、均殘留第一級毒品海洛因之注射針筒貳
支、吸管壹支、殘渣袋壹個，均沒收銷燬之；又連續施用第二級
毒品，累犯，處有期徒刑陸月，扣案之第二級毒品甲基安非他命
壹包（驗後毛重零點參公克）、均殘留第二級毒品甲基安非他命
之吸食器壹個、注射針筒、吸管各壹支，均沒收銷燬之。應執行
有期徒刑壹年陸月，扣案之第一級毒品海洛因參包（其中壹包驗
後淨重零點壹柒公克、空包裝重零點壹玖公克；另貳包合計驗後
淨重零點貳貳公克、空包裝總重零點貳捌公克）、均殘留第一級
毒品海洛因之注射針筒壹支、殘渣袋壹個、第二級毒品甲基安非
他命壹包（驗後毛重零點參公克）、均殘留第二級毒品甲基安非
他命之吸食器壹個、均殘留第一級毒品海洛因及第二級毒品甲基
安非他命之注射針筒、吸管各壹支，均沒收銷燬之。
    事  實
一、乙○○前因施用毒品案件，經本院於民國91年8月8日以91年
    度訴字第1803號判處有期徒刑8月及6月，應執行有期徒刑1
    年，於同年9月6日判決確定，入監服刑後，甫於93年7月19
    日縮刑期滿執行完畢。
二、乙○○前於86年間，因違反肅清煙毒條例案件，經檢察官提
    起公訴，嗣因毒品危害防制條例公布施行，經臺灣高等法院
    高雄分院裁定送觀察、勒戒後，認有繼續施用毒品之傾向，
    再裁定令入戒治處所施以強治戒治，於89年5月25日執行完
    畢獲釋，並經該院於同年5月31日以87年上訴字995號判決免
    刑並確定在案。又於90年間，因施用毒品案件，經本院裁定
    令入戒治處所施以強制戒治，並於90年6月27日以90年度鳳
    簡字第78號判處有期徒刑5月確定，嗣於90年8月2日因停止
    戒治，交付保護管束出所，在保護管束期間，又因施用毒品
    案件，經本院於91年8月8日以91訴字第1803號判處有期徒刑
    8 月及6月，應執行有期徒刑1年，於同年9月6日判決確定，
    並經撤銷停止戒治，繼續執行所餘戒治期間，於92年8月5日
    執行完畢出所。詎仍不知悔改，復分別基於施用第一級、第
    二級毒品之概括犯意，自93年11月起至94年4月12日止，連
    續在高雄縣林園鄉○○村○○路2號之住處及林家村林家路
    227號之友人林武億住處等地，以將第一級毒品海洛因摻入
    香菸內再點燃吸用，及將第二級毒品甲基安非他命置於吸食
    器內隔熱燒烤吸食煙霧之方式，施用第一級毒品海洛因及第
    二級毒品甲基安非他命多次。嗣先後：(1)於93年11月20日下
    午5時許，在上開林武億之住處為警查獲，並扣得殘留第一
    級毒品海洛因之注射針筒1支、殘留第二級毒品甲基安非他
    命之吸食器1個、均殘留第一級毒品海洛因及第二級毒品甲
    基安非他命之注射針筒、吸管各1支等物；(2)於94年3月19日
    下午5時30分許，在高雄縣林園鄉○○村○○路46巷內為警
    查獲，並扣得第一級毒品海洛因3包（其中1包驗後淨重0.17
    公克、空包裝重0.19公克；另2包合計驗後淨重0.22公克、
    空包裝總重0.28公克）；(3)於94年4月12日中午12時50分許
    ，在高雄縣林園鄉○○○○○道路上為警查獲，並扣得殘留
    第一級毒品海洛因之殘渣袋1個、第二級毒品甲基安非他命1
    包（驗後毛重0.3公克）等物。
二、案經高雄市政府警察局鹽埕分局報告臺灣高雄地方法院檢察
    署檢察官偵查起訴，暨高雄市政府警察局苓雅分局、小港分
    局報告該署檢察官移送併案審理。
    理  由
一、按本件被告乙○○所犯係死刑、無期徒刑、最輕本刑為3年
    以上有期徒刑以外之罪，其於準備程序就前揭被訴事實為有
    罪之陳述，經受命法官告知簡式審判程序之旨，並聽取其與
    公訴人之意見後，本院認無不得或不宜改依簡式審判程序進
    行之情事，依刑事訴訟法第273條之1第1項、第284條之1規
    定，裁定本件由受命法官獨任進行簡式審判程序，合先敘明
    。
二、上揭犯罪事實，業據被告於本院審理中坦承不諱，且被告先
    後於93年11月20日、94年3月19日、同年4月12日為警查獲後
    所採集之尿液經送檢驗結果，均呈嗎啡及甲基安非他命陽性
    反應，有高雄市立凱旋醫院93年12月6日編號：00000000號
    、94年3月28日編號：00000000號、94年4月21日編號：0000
    0000號濫用藥物尿液檢驗報告暨各該姓名對照表各1份附卷
    可稽。再者，(1)於93年11月20日扣案之物品經送驗結果，注
    射針筒1支呈海洛因陽性反應；吸食器1個呈甲基安非他命陽
    性反應；針筒、吸管各1支均呈海洛因及甲基安非他命陽性
    反應，分別有高雄醫學大學附設中和紀念醫院94年5月10日
    報告編號：9405-71、9405-69、9405-70、9405-72號檢驗報
    告各1份在卷可佐；(2)於94年3月19日扣案之白粉3包經送驗
    結果，其中1包含極微量第一級毒品海洛因成分，驗後淨重
    0.17公克（空包裝重0.19公克）；另2包均含第一級毒品海
    洛因成分，合計驗後淨重0.22公克（空包裝總重0.28公克）
    ，有法務部調查局94年3月19日調科壹字第220019937號鑑定
    通知書1份存卷可查；(3)於94年4月12日扣案之物品經送驗結
    果，殘渣袋1個有第一級毒品海洛因成分殘留，袋重0.18 公
    克；晶體1包呈甲基安非他命陽性反應，驗後毛重0.3公克，
    分別有法務部調查局94年4月12日調科壹字第220020067號鑑
    定通知書、高雄醫學大學附設中和紀念醫院94年6月7日報告
    編號：0000-0000號檢驗報告各1份附卷足憑。綜上足認，被
    告前揭自白與事實相符，應堪採為被告有罪之證據，則被告
    上揭連續施用第一級毒品海洛因及第二級甲基毒品安非他命
    之事實，堪以認定。
三、查被告前於86年間，因違反肅清煙毒條例案件，經檢察官提
    起公訴，嗣因毒品危害防制條例公布施行，經臺灣高等法院
    高雄分院裁定送觀察、勒戒後，認有繼續施用毒品之傾向，
    再裁定令入戒治處所施以強治戒治，於89年5月25日執行完
    畢獲釋，並經該院於同年5月31日以87年上訴字995號判決免
    刑並確定在案；又於90年間，因施用毒品案件，經本院裁定
    令入戒治處所施以強制戒治，並於90年6月27日以90年度鳳
    簡字第78號判處有期徒刑5月確定，嗣於90年8月2日因停止
    戒治，交付保護管束出所，在保護管束期間，又因施用毒品
    案件，經本院於91年8月8日以91訴字第1803號判處有期徒刑
    8月及6月，應執行有期徒刑1年，於同年9月6日判決確定，
    並經撤銷停止戒治，繼續執行所餘戒治期間，於92年8月5日
    執行完畢出所等情，有臺灣高等法院被告全國前案紀錄表1
    份在卷足參，其於前案強制戒治執行完畢釋放後5年內再犯
    本件毒品危害防制條例第10條第1項、第2項之罪，犯罪事證
    明確，應依法論科。
四、查海洛因、甲基安非他命分別係毒品危害防制條例第2條第2
    項所稱之第1級、第2級毒品，不得非法持有、施用。核被告
    所為，係犯毒品危害防制條例第10條第1項之施用第一級毒
    品罪及同條第2項之施用第二級毒品罪。其施用第一級、第
    二級毒品前後，持有海洛因及甲基安非他命之低度行為，分
    別為施用之高度行為所吸收，均不另論罪。又被告先後多次
    施用第一級、第二級毒品之犯行，均時間緊接，犯罪構成要
    件亦均相同，顯各係基於概括犯意反覆為之，均應依連續犯
    之規定論以一罪，並依法加重其刑。被告所犯上述2罪，犯
    意各別，行為互殊，應分論併罰。再被告前因施用毒品案件
    ，經本院於91年8月8日以91年度訴字第1803號判處有期徒刑
    8月及6月，應執行有期徒刑1年，於同年9月6日判決確定，
    入監服刑後，甫於93年7月19日縮刑期滿執行完畢，有前揭
    臺灣高等法院被告全國前案紀錄表可按，其受有期徒刑之執
    行完畢，5年以內再犯本件有期徒刑以上之罪，為累犯，應
    依刑法第47條規定加重其刑，並依法遞加之。公訴人雖僅就
    被告於93年11月20日為警查獲前施用第一級毒品海洛因及第
    二級毒品甲基安非他命各1次之犯罪事實提起公訴，惟被告
    其餘如事實欄所載施用第一級、第二級毒品之犯行，與前揭
    起訴並經本院論罪之施用第一級、第二級毒品犯行間，分別
    有連續犯之裁判上一罪關係，已如前述，為起訴效力所及，
    本院自應併予審理。
五、本院審酌被告前因施用毒品案件，先後經觀察、勒戒及強制
    戒治，仍未戒絕毒品，再犯本件施用毒品犯行，顯見其無悔
    改之意，意志不堅，有失政府制定毒品危害防制條例之立法
    美意，本不宜寬貸，惟念其施用毒品乃自戕一己之身體健康
    ，尚未害及他人，犯後亦坦承犯行，態度良好等一切情狀，
    分別量處如主文所示之刑，並定其應執行刑。
六、於94年3月19日扣案之第一級毒品海洛因3包（其中1包驗後
    淨重0.17公克、空包裝重0.19公克；另2包合計驗後淨重0.2
    2公克、空包裝總重0.28公克），毒品與包裝袋無法析離；
    另於93年11月20日扣案之均殘留第一級毒品海洛因之注射針
    筒2支（其中1支另殘留第二級毒品甲基安非他命）、吸管1
    支（另殘留第二級毒品甲基安非他命）及於94年4月12日扣
    案之殘留第一級毒品海洛因之殘渣袋1個，均難與第一級毒
    品海洛因析離，均屬查獲之第一級毒品；另於94年4月12日
    扣案之第二級毒品甲基安非他命1包（驗後毛重0.3公克），
    及於94年3月19日扣案之均殘留第二級毒品甲基安非他命之
    注射針筒、吸管各1支（另殘留第一級毒品海洛因）、吸食
    器1個，均難與第二級毒品甲基安非他命析離，均屬查獲之
    第二級毒品，爰依毒品危害防制條例第18條第1項前段規定
    ，不問屬於犯人與否，均宣告沒收銷燬之。
據上論斷，應依刑事訴訟法273條之1第1項、第284條之1、第299
條第1項前段，毒品危害防制條例第10條第1項、第2項、第18條
第1項前段、第23條第2項，刑法第11條、第56條、第47條、第51
條第5款、第9款，判決如主文。
本案經檢察官甲○○到庭執行職務。
中　　華　　民　　國　　94　　年　　6 　　月　　30　　日
                  鳳山刑事第1庭  法　官   王雅苑
以上正本證明與原本無異。
如不服本判決，應於收受送達後10日內向本院提出上訴書狀。
　　　　　　　　　　　　　       書記官   林志衡
中　　華　　民　　國　　94　　年　　6 　　月　　30　　日
附錄法條：
毒品危害防制條例第10條
施用第1級毒品者，處6月以上5年以下有期徒刑。
施用第2級毒品者，處3年以下有期徒刑。
